【裁判字號】    97,上易,2651
【裁判日期】    971031
【裁判案由】    背信
【裁判全文】
臺灣高等法院刑事判決                97年度上易字第2651號
上  訴  人  臺灣桃園地方法院檢察署檢察官
被      告  甲○○
上列上訴人因被告背信案件，不服臺灣桃園地方法院97年度易字
第585號，中華民國97年8月26日第一審判決（起訴案號：臺灣板
橋地方法院檢察署96年度偵續字第270號），提起上訴，本院判
決如下：
    主  文
上訴駁回。
    理  由
一、按刑事訴訟法第350條、第361條、第362條、第367條規定，
    不服地方法院之第一審判決而上訴者，須提出上訴書狀，並
    應敘述具體理由，為上訴必備之程式；其所提出之書狀未敘
    述上訴理由，或僅曾以言詞陳述上訴理由者，均應於上訴期
    間屆滿後20日內補提理由書於第一審法院。惟原審法院對上
    訴書狀有無記載理由，僅應為形式上之審查，認有欠缺，且
    未據上訴人自行補正者，始應定期間先命補正，至於上訴理
    由是否具體，係屬第二審法院審查範圍，不在命補正之列（
    參照刑事訴訟法第361條之立法意旨 ）。倘上訴人已提出上
    訴理由，但所提非屬具體理由者，應由第二審法院以上訴不
    合法律上之程式，判決駁回之。而所謂具體理由，必係依據
    卷內既有訴訟資料或提出新事證，指摘或表明第一審判決有
    何採證認事、用法或量刑等足以影響判決本旨之不當或違法
    ，而構成應予撤銷之具體事由，始克當之；倘僅泛言原判決
    認定事實錯誤、違背法令、量刑失之過重或輕縱，而未依上
    揭意旨指出具體事由，或形式上雖已指出具體事由，然該事
    由縱使屬實，亦不足以認為原判決有何不當或違法者，皆難
    謂係具體理由，俾與第二審上訴制度旨在請求第二審法院撤
    銷、變更第一審不當或違法之判決，以實現個案救濟之立法
    目的相契合，並節制濫行上訴（最高法院97年度台上字第89
    2號裁判意旨參照）。
二、經查：本件原判決依被告甲○○於原審法院審理時之自白、
    證人謝運登於偵訊中之證述、力富得公司、潤高公司之報價
    單、訂購單、潤高公司與群創公司就本案LIFTEK自走式電動
    拖板車簽訂之買賣合約、潤高公司之公司登記資料各 1份等
    為據，認定被告確有背信之犯行，核被告所為，係犯修正前
    刑法第342條第1項之背信罪。原審法院並審酌被告之素行、
    犯罪之動機、手段、所生之危害及所受之利益，及其犯罪後
    坦承犯行，深切悔悟，願賠償力富得公司就本案群創公司該
    件合約所失之利潤，並登報道歉（惟因力富得公司負責人陳
    傳盛就該利潤計算金額有爭執而未能達成和解）等一切情狀
    ，量處被告拘役58日，如易科罰金，以銀元3佰元折算1日；
    減為拘役29日，如易科罰金，以銀元3佰元折算 1日。緩刑2
    年，並應賠償力富得股份有限公司新臺幣 2萬元。檢察官不
    服，提起上訴，其理由為：茲據告訴人具狀請求上訴，略以
    ：「按刑罰之量定，固屬法院自由裁量之職權行使，但並非
    漫無限制，法院對有罪被告之科刑，應符罪刑相當之原則，
    使輕重得宜，罰當其罪，以契合社會之法律感情，此所以刑
    法第57條明定科刑時應審酌一切情狀，尤應注意該條各款所
    列事項以為科刑輕重之標準。此項原則於刑事訴訟法第 370
    條所定不利益變更禁止原則之例外情形，亦有其適用（最高
    法院94年度台上字第4453號判決意旨參照）。原審量刑未審
    酌告訴人因被告犯背信罪所生之損害，且被告甲○○毫無悔
    意，迄未賠償告訴人之損失，斷無僅僅科處經減刑為拘役29
    日並為緩刑宣告之理」，因之請求本檢察官上訴，經核尚非
    顯無理由等語。惟查，原審判決既已詳細記載認定被告犯罪
    之證據及理由，並審酌關於刑法第57條科刑（包括被告之素
    行、犯罪之動機、手段、所生之危害、所受之利益、犯罪後
    坦承犯行、願賠償力富得公司之損失，及尚未達成和解等）
    之一切情狀，在適法範圍內行使裁量權，核無量刑違法或不
    當之情形。復按告訴人之告訴，目的在促使偵查權之發動，
    而案件之起訴或上訴，目的在案件之繫屬，亦即當事人與法
    院發生訴訟關係。在偵查程序，檢察官與告訴人係單向關係
    ，而在法院審理程序，法院與當事人（檢察官、被告）係三
    方關係，告訴人並不在其中。從而，案件審理程序中，檢察
    官不得單純引述告訴人之觀點或論述，做為訴訟攻防，而缺
    少以當事人角色對證據價值的主觀判斷，如此易導致訴訟程
    序中訴訟主體定位不明，甚至影響被告防禦權之行使。本件
    檢察官上訴理由僅記載告訴人對原判決之意見陳述，而非以
    檢察官自身參與訴訟，對證據能力之取捨，證明力有無違背
    經驗法則、論理法則之判斷，據以檢驗原判決有無違背法令
    ，或提出新事證，具體指摘原判決有何不當，殊難認其上訴
    書狀所載與刑事訴訟法第361條第2項「應敘述具體理由」之
    要件相契合。揆諸上開說明，自非屬得上訴第二審之具體事
    由，應認本件上訴違背法律上程式，予以駁回，並不經言詞
    辯論為之。
據上論斷，應依刑事訴訟法第367條前段、第372條，判決如主文
。
中    華    民    國    97    年    10    月    31    日
                  刑事第二庭審判長法  官  洪光燦
                                  法  官  林恆吉
                                  法  官  宋明蒼
以上正本證明與原本無異。
不得上訴。
                                  書記官  駱麗君
中    華    民    國    97    年    10    月    31    日


司法院資訊處製作；財團法人民間司法改革基金會備份。
